臺灣高等法院高雄分院刑事判決　　　　　九十一年度交上易字第二二四號
　　上　訴　人
　　即　被　告 丁○○ 男 民.
　 選任辯護人　吳剛魁律師
右上訴人因過失傷害案件，不服臺灣高雄地方法院九十一年度交易字第二一九號，中
華民國九十一年七月十二日第一審判決（起訴案號：臺灣高雄地方法院檢察署九十一
年度偵字第三０九二號）提起上訴，本院判決如左：
    主  文
上訴駁回。
丁○○緩刑伍年。
    事實及理由
一、本案經本院審理結果，認第一審判決認事用法及量刑均無不當，應予維持，並引
    用第一審判決書記載之事實、證據及理由。
二、被告上訴意旨略以伊於肇事後，向警自首，且已與告訴人和解，請予緩刑宣告云
    云；經查，依警卷所附道路交通事故調查表記載，現場處理警員係依據警局勤務
    指揮中心通報前往，且被告簽名之警製交通事故談話記錄表，被告亦供述肇事後
    係由路人報案，故被告辯稱自首云云，顯屬無據，其上訴無理由，應予駁回。第
    按被告未曾受有期徒刑以上刑之宣告，有台灣高等法院被告全國前案記錄表在卷
    可稽，因一時疏忽而觸刑章，且所犯告訴乃論之罪，告訴人已因和解，無意追究
    被告刑責，此有告訴人之撤回告訴狀在卷可稽，是本院認刑之宣告以暫不執行為
    適當，併諭知緩刑五年，以啟自新。
據上論斷，應依刑事訴訟法第三百六十八條、第三百七十三條，刑法第七十四條第一
款判決如主文。
本案經檢察官鄭文貴到庭執行職務。
中    華    民    國        九十二      年      一      月    二十九    日
                              臺灣高等法院高雄分院刑事第八庭
                                  審判長法官  郭雅美
                                        法官  張盛喜
                                        法官  裕斗
右甲本證明與原本無異。
不得上訴。
                                      書記官  郭榮芳
中    華    民    國        九十二      年      二      月      七      日
                                                                      Ｈ
附件
臺灣高雄地方法院刑事判決                      九十一年度交易字第二一九號
    公  訴  人  臺灣高雄地方法院檢察署檢察官
    被      告  丁○○  男  四十七歲（民國○○○年○月○○日生）
                        住台南市○○區○○里○○街○段五五０巷十一號
                        居台南市○○區○○街二段一一0巷一號
                        送高雄市小港區○○○街一號
                        身分證統一編號：Ｄ一0000000號
右列被告因過失傷害案件，經檢察官提起公訴（九十一年度偵字第三○九二號），本
院判決如左：
    主  文
丁○○因過失傷害人致重傷，處有期徒刑壹年拾月。
    事  實
一、丁○○明知其未考領取得自用小客車駕駛執照，竟仍於民國（下同）九十年五月
    二十三日二十三時三十分許，飲酒完畢，明知其已無法安全駕駛車輛，（肇事後
    經警測得其呼氣酒精濃度高達○點九六ＭＧ／Ｌ，公共危險罪部分已由檢察官另
    案聲請逕以簡易判決處刑），竟仍無照駕駛車牌號碼ＹＬ─三七二二號自用小客
    車，沿高雄市○○路由北向南行駛，於同日二十三時四十五分許（此係道路交通
    事故調查報告表所載時間，丁○○於警訊時自稱係於五月二十四日凌晨零時十分
    許發生本件車禍事故，惟被告於警訊時亦自承於同年月二十三日二十三時三十分
    許，在高雄市○○區○○路一一一巷十一號飲酒結束，被告亦未陳明再前往他處
    ，則以該處與本件車禍事故發生地高雄市○○路與九如路口之車程僅數公里計算
    ，且係夜間行車，應以五月二十三日二十三時四十五分許較合理），行經民族路
    與九如路交岔路口欲左轉九如一路，理應注意車輛行駛時，駕駛人應注意車前狀
    況，隨時採取必要之安全措施；及汽車行駛至交岔路口，轉彎車應讓直行車先行
    ；而依當時情形，又無不能注意之情事，竟疏於注意，於通過上開交岔路口時，
    貿然加速行駛搶過路口而未讓直行車先行，致撞及沿民族路由南向北直行，由丙
    ○○所騎乘之車號ＧＸＳ─八八五號重型機車，丙○○因而人車倒地，丙○○受
    有頭部外傷併顱骨骨折、硬腦膜上腔出血、硬腦膜下腔出血（雙側）、挫傷性腦
    內出血、嚴重傷創指數（ＩＳＳ）相當於二十五，大於十六（昏迷指數）等重傷
    害。
二、案經丙○○之父乙○○代行告訴由臺灣高雄地方法院檢察署檢察官偵查起訴。
    理  由
一、訊據被告丁○○對於右開時、地無照酒後駕車，發生車禍肇事致被害人丙○○受
    重傷之事實於警訊及偵審中坦承不諱，核與告訴人乙○○指訴之情節相符，並有
    道路交通事故現場草圖、道路交通事故調查報告表、酒精濃度測試單、交通事故
    談話紀錄表、測試觀察紀錄表、舉發違反道路交通管理事件通知單各乙紙、事故
    現場照片十一幀及高雄醫學院附設中和醫院診斷證明書乙份等資料附卷可稽。雖
    被告辯稱伊當時開得很慢，駕駛之時速為二十公里左右云云；然被告於警訊時自
    承：我開民族（路）要左轉九如路，我等紅燈，等到綠燈我才左轉九如一路，丙
    ○○是綠燈直行等語；則以被告駕駛在民族路南向到達九如路口左轉跨越四個車
    道（該交岔路口民族路北上是北上三個加一個右轉車道，寬達十餘公尺）後，撞
    及丙○○所駕駛之機車，該機車被卡在被告所駕駛之自小客車前保險槓下拖行（
    有前揭相片可證），其刮痕仍達二十一點六公尺（有上開道路交通事故調查報告
    表可證），顯見被告應係高速左轉，被告辯稱伊當時開得很慢，行車時速僅二十
    公里，諉無足採。按車輛行駛時，駕駛人應注意車前狀況，隨時採取必要之安全
    措施；汽車行駛至交岔路口，轉彎車應讓直行車先行；道路交通安全規則第九十
    四條第三項、第一百零二條第一項第六款分別定有明文。被告駕車自應注意上述
    道路交通安全規定，且依當時路狀，又無不能注意之情形，竟疏未注意為之，其
    有過失，應堪認定。即本件車禍事故經送請高雄市政府建設局車輛行車事故鑑定
    委員會鑑定結果亦同此認定，有該會九十年十一月二十二日高市鑑字第九○一一
    ○三二號鑑定意見書乙份卷可參。又被害人丙○○因本件車禍致受重傷，迄今無
    法言語、行動全身癱瘓形同植物人，其傷害應已達重傷之程度無訛，有全民健康
    保險重大傷病證明申請書影本及被害人丙○○身心障礙手冊影本等附卷可考；並
    經本院向丙○○所送醫就診之高雄醫學大學附設中和紀念醫院函查結果，該院亦
    覆稱：朱君（即丙○○）因頭部外傷併顱內出血，意識不清，於九十年五月二十
    四日住院，於九十年八月十三日出院，經門診治療，仍遺留意識不清，無法言語
    之後遺症；有院九十一年五月二十七日（９１）高醫附秘字第一三○六號函附病
    歷表乙份在卷可憑，顯見被害人丙○○已因本件車禍事故達到重大不治之傷害。
    是被告過失駕駛行為，核與被害人之受重傷間，具有相當因果關係，事證明確，
    被告過失致重傷害犯行，堪以認定，應予依法論科。
二、核被告丁○○所為，係犯刑法第二百八十四條第一項後段之過失傷害致重傷罪。
    又被告無照駕駛，且酒後駕車，因而致人受重傷，依法應負刑事責任，均應分別
    依道路交通管理處罰條例第八十六條第一項之規定加重其刑，並遞加重之。爰審
    酌被告明知其無駕駛執照，竟仍於酒後已無法安全駕駛車輛之情形下，仍駕駛自
    小客車高速行駛，且於轉彎時未禮讓直行車先行而高速搶先通過，以致肇事，過
    失程度極為嚴重，犯後雖能坦承無照酒後肇事，且先行給付部分醫療、看護費用
    ，惟仍辯稱時速僅二十公里，且被害人丙○○所受之傷勢嚴重，被告亦未與被害
    人達成和解賠償被害人之損失，並被告於本件車禍事故發生後仍不知悔改，猶於
    九十年十一月十一日凌晨一時許酒後（經警攔檢測得酒精濃度為每公升○點六二
    毫克）不顧公眾行車安全，圖由臺南上國道高速公路駕駛自小客車回高雄，而於
    臺南縣永康市國道一號南向匝道入口處被查獲，有臺灣臺南地方法院檢察署九十
    年度偵字第一三三八二號聲請簡易判決處刑書及臺灣臺南地方法院九十年度南交
    簡字第一四八一號判決書各乙份在卷可徵，毫無悔意，並其他一切情狀，量處如
    主文所示之刑，以示懲儆。
據上論斷，應依刑事訴訟法第二百九十九條第一項前段、道路交通管理處罰條例第八
十六條第一項、刑法第二百八十四條第一項後段、罰金罰鍰提高標準條例第一條前段
，判決如主文。
本案經檢察官莊榮松到庭執行職務。
中      華      民      國    九十一    年      七      月      十二    日
                                  臺灣高雄地方法院交通法庭
                                      法  官  張世賢
右甲本證明與原本無異。
如不服本判決，應於判決送達後十日內，向本院提出上訴狀。
                                      書記官  陳孟瑩
中      華      民      國    九十一    年      七      月      十二    日
附錄所犯法條：
中華民國刑法第二百八十四條
 (過失傷害罪)
因過失傷害人者，處六月以下有期徒刑、拘役或五百元以下罰金，致重傷者，處一年
以下有期徒刑、拘役或五百元以下罰金。
